【裁判字號】    95,易,1886
【裁判日期】    951027
【裁判案由】    贓物
【裁判全文】
臺灣臺北地方法院刑事判決              95年度易字第1886號
    公  訴  人  臺灣臺北地方法院檢察署檢察官
    被      告  甲○○
上列被告因贓物案件，經檢察官提起公訴（九十五年度偵字第一
０三一三號），嗣因被告就犯罪事實為有罪之陳述，經本院告知
簡式審判程序意旨，並聽取公訴人及被告之意見後，經合議庭裁
定由受命法官獨任依簡式審判程序審理，茲判決如下：
    主    文
甲○○收受贓物，累犯，處有期徒刑肆月，如易科罰金，以銀元
佰元（即新臺幣玖佰元）折算壹日。
    犯罪事實
一、甲○○前於(1)民國八十八年間，因犯竊盜案件，經本院於八
    十八年八月三十一日以八十八年度易字第二二０一號判處有
    期徒刑十月；又於(2)八十八年間因犯搶奪案件，經臺灣板橋
    地方法院（下稱板橋地院）於八十八年九月三十日以八十八
    年訴字第一二二五號判處有期徒刑十月確定；再於(3)八十八
    年間，因妨害自由案件，經板橋地院於八十八年十月十二日
    以八十八年度易字第一九六六號判決有期徒刑五月確定；復
    於(4)八十九年間因施用毒品，經本院於八十八年十一月三十
    日以八十八年訴字第一三八三號判處有期徒刑八月確定；更
    於(5)八十九年間，因施用毒品案件，經臺灣臺東地方法院於
    八十九年十一月三十日以八十九年度易字第四四五號判處有
    期徒刑六月確定；嗣於(6)九十一年間因犯重利案件經臺灣高
    等法院花蓮分院（下稱花蓮高分院）於九十一年七月九日以
    九十一年度上訴字第七十四號判處有期徒刑五月確定，上開
    案件經花蓮高分院以九十一年度聲字第六十七號定其應執行
    之刑為有期徒刑三年五月確定；甲○○於八十九年四月一日
    入監執行，九十一年六月十九日縮短刑期假釋出監，九十二
    年二月十五日假釋期間縮刑期滿，以已執行完畢論。
二、甲○○明知車號ＢＰＴ－二五二號之重型機車（引擎號碼為
    ＳＤ二五ＫＥ－一一二七八五號），及車號ＡＸＴ－六三七
    之車牌（引擎號碼為ＳＤ二五ＥＣ－一０一七九二號），均
    係來路不明之贓物（前車係蔡孟玲於民國九十四年三月十一
    日某時，在臺北市○○區○○街一六０巷二十二弄十五號前
    失竊；後者係丙○○所有之車牌），竟仍於同年三月十五日
    十一時許，在臺北市○○區○○路二段三二０巷附近，收受
    許東文（另由檢察官偵辦中）交付車身為車號ＢＰＴ－二五
    二號所屬之機車，但懸掛ＡＸＴ－六三七號車牌之上開機車
    供己使用。嗣甲○○於同日十一時三十分許，駕駛上開機車
    ，行經臺北市○○區○○路二段三二０巷六十二號旁時，為
    警攔檢查獲，始知悉上情。
三、案經臺北市政府警察局萬華分局移送臺灣臺北地方法院檢察
    署檢察官偵查起訴。
    理    由
壹、程序方面：
    按本件被告甲○○所犯係死刑、無期徒刑、最輕本刑為三年
    以上有期徒刑以外之罪，其於準備程序就前揭被訴事實為有
    罪之陳述，經本院告知簡式審判程序之旨，並聽取其與公訴
    人之意見後，本院認無不得或不宜改依簡式審判程序進行之
    處，爰依刑事訴訟法第二百七十三條之一第一項、第二百八
    十四條之一，裁定本件由受命法官獨任進行簡式審判程序，
    合先敘明。
貳、實體部分：
一、證據之認定：
  (一)上揭犯罪事實二部分，業據證人乙○○於警詢時證述明確（
    偵查卷第二十頁至第二十一頁偵訊筆錄參照），並有上開重
    型機車之查詢車輛認可資料、贓物認領保管單（偵字卷第二
    十八頁、第四十頁至第四十二頁參照）在卷可稽，且被告於
    本院九十五年十月十三日審理時對於上開犯罪事實亦供承不
    諱（本院當日審判筆錄參照）；是依上開補強證據皆足資擔
    保被告於本院審理中所為之上開任意性自白具有相當程度之
    真實性，而得使本院確信被告前述自白之犯罪事實確屬真實
    ，參照刑事訴訟法第一百五十六條第一項「被告之自白，非
    出於強暴、脅迫、利誘、詐欺、疲勞訊問、違法羈押或其他
    不正之方法，且與事實相符者，得為證據。」及第二項「被
    告或共犯之自白，不得作為有罪判決之唯一證據，仍應調查
    其他必要之證據，以察其是否與事實相符。」規定，本院自
    得依被告前述自白及各該補強證據認定被告確有收受贓物之
    犯行。從而，本件事證明確，被告之犯行堪以認定。
二、論罪科刑之法律適用：
  (一)查被告甲○○行為後，刑法業於九十四年二月二日修正公布
    ，九十五年七月一日起施行，其中與本件有關部分之第四十
    一條第一項、第四十七條均業已修正，而罰金罰鍰提高標準
    條例第二條亦配合刪除，另依刑法施行法第一條之一規定：
    九十四年一月七日刑法修正施行後，刑法分則編所定罰金之
    貨幣單位為新臺幣。按「行為後法律有變更者，適用行為時
    之法律，但行為後之法律有利於行為人者，適用最有利於行
    為人之法律」，修正後刑法第二條第一項定有明文。此條規
    定係規範行為後法律變更所生新舊法律比較適用之準據法，
    本身尚無新舊法比較之問題，於新法施行後，應一律適用新
    法第二條第一項之規定，為「從舊從輕」之比較，先予敘明
    。再按本次法律變更，比較時應就罪刑有關之共犯、未遂犯
    、想像競合犯、牽連犯、連續犯、結合犯，以及累犯加重、
    自首減輕暨其他法定加減原因（如身分加減）與加減例等一
    切情形，綜其全部罪刑之結果而為比較（最高法院九十五年
    五月二十三日九十五年度第八次刑庭會議決議參照）。茲就
    本件新舊法比較結果說明如下：
  1.刑法第三百四十九條第一項關於收受贓物法定刑之規定為「
    三年以下有期徒刑、拘役或科或併科五百元以下罰金」，就
    罰金部分，依修正後刑法施行法第一條之一規定：「中華民
    國九十四年一月七日刑法修正施行後，刑法分則編所定罰金
    之貨幣單位為新臺幣。九十四年一月七日刑法修正時，刑法
    分則編未修正之條文定有罰金者，自九十四年一月七日刑法
    修正施行後，就其所定數額提高為三十倍。但七十二年六月
    二十六日至九十四年一月七日新增或修正之條文，就其所定
    數額提高為三倍」，及修正後刑法第三十三條第五款將罰金
    刑定為「新臺幣一千元以上，以百元計算之」等規定，則修
    正後刑法第三百四十九條第一項收受贓物罪所得科處之罰金
    刑最高為新臺幣一萬五千元，最低為新臺幣一千元，惟依被
    告行為時之刑罰法律，即罰金罰鍰提高標準條例第一條前段
    規定之提高倍數十倍及修正前刑法第三十三條第五款規定之
    罰金最低額一元計算，前開收受贓物罪之罰金刑最高為銀元
    五千元，最低為銀元一元，換算為新臺幣後，最高額雖與新
    法同為新臺幣一萬五千元，惟最低額僅新臺幣三元。比較修
    正前、後之刑罰法律，自以行為時即修正前之法律較有利於
    被告。
  2.被告行為時即修正前刑法第四十七條規定「受有期徒刑之執
    行完畢，或受無期徒或有期徒刑一部之執行而赦免後，五年
    以內再犯有期徒刑以上之罪者，為累犯，加重本刑至二分之
    一。」，而九十五年七月一日修正施行後之刑法第四十七條
    第一項則規定「受徒刑之執行完畢，或一部之執行而赦免後
    ，五年以內故意再犯有期徒刑以上之罪者，為累犯，加重本
    刑至二分之一」，新舊法比較之結果，修正前刑法並無不利
    於被告，則依九十五年七月一日施行之刑法第二條第一項前
    段，適用行為時即修正前刑法第四十七條之規定。
  3.刑法第四十一條第一項前段關於易科罰金之規定，修正前規
    定：「犯最重本刑為五年以下有期徒刑以下之刑之罪，而受
    六個月以下有期徒刑或拘役之宣告，因身體、教育、職業、
    家庭之關係或其他正當事由，執行顯有困難者，得以一元以
    上三元以下折算一日，易科罰金」，修正後規定：「犯最重
    本刑為五年以下有期徒刑以下之刑之罪，而受六個月以下有
    期徒刑或拘役之宣告者，得以新臺幣一千元、二千元或三千
    元折算一日，易科罰金」，且罰金罰鍰提高標準條例第二條
    亦配合刪除，經比較修正前、後之法律之適用，以修正前之
    法律較有利於被告。
  4.綜上，依整體比較之結果，上述之修正以舊法之規定對被告
    較為有利，爰依修正後刑法第二條第一項前段之規定，適用
    行為時修正前刑法之相關規定予以處斷。
  (二)核被告甲○○所為，係犯刑法第三百四十九條第一項之收受
    贓物罪。
  (三)查被告有如犯罪事實欄一之部分所載之犯罪科刑執行情形，
    有臺灣高等法院被告全國前案紀錄表一份在卷可稽，前受有
    期徒刑執行完畢，於五年以內再犯本件有期徒刑以上之罪，
    為累犯，應依修正前刑法第四十七條之規定加重其刑。
  (四)爰審酌被告之犯罪動機、目的、手段、犯罪所造成之損害，
    犯後坦承犯行態度良好等一切情狀，量處如主文所示之刑，
    並依修正前刑法第四十一條第一項之規定諭知易科罰金之折
    算標準。
據上論斷，應依刑事訴訟法第二百七十三條之一、第二百九十九
條第一項前段，現行刑法第二條第一項前段，修正前刑法三百四
十九條第一項、第四十一條第一項前段、第四十七條，罰金罰鍰
提高標準條例第一條前段、廢止前罰金罰鍰提高標準條例第二條
，現行法規所定貨幣單位折算新臺幣條例第二條，判決如主文。
中    華    民    國    95    年    10    月    27    日
                  刑事第九庭    法  官  葉珊谷
以上正本證明與原本無異。
如不服本判決，應於判決送達後10日內，向本院提出上訴狀。
                                書記官  顏淑華
中    華    民    國    95    年    10    月    27    日
附錄本案論罪科刑法條全文：
中華民國刑法第三百四十九條：
收受贓物者，處三年以下有期徒刑、拘役或五百元以下罰金。搬
運、寄藏、故買贓物或為牙保者，處五年以下有期徒刑、拘役或
科或併科一千元以下罰金。
因贓物變得之財物，以贓物論。


司法院資訊處製作；財團法人民間司法改革基金會備份。
